【裁判字號】    97,易,499
【裁判日期】    970229
【裁判案由】    傷害
【裁判全文】
臺灣臺中地方法院刑事判決               97年度易字第499號
公  訴  人  臺灣臺中地方法院檢察署檢察官
被      告  甲○○
上列被告因傷害案件，經檢察官提起公訴（96年度偵字第18485
號），本院判決如下：
    主    文
甲○○傷害人之身體，處拘役肆伍拾日，減為拘役貳拾伍日，如
易科罰金，以新臺幣壹仟元折算壹日。
    犯罪事實
一、甲○○與乙○○原為男女朋友，於民國96年1月10日下午3、
    4 時許，乙○○駕駛自用小客車搭載甲○○，行經臺中縣和
    平鄉○○路之東勢高工附近時，2人因故發生口角，甲○○
    竟基於傷害人身體之犯意，以徒手出手揮打乙○○之臉部，
    乙○○為避免遭甲○○繼續毆打，將自小客車停靠路邊、跑
    出車外，詎再為甲○○追上，甲○○復承前犯意，接續對乙
    ○○拳打腳踢，致乙○○因而受有右顳、左下巴挫傷併頭昏
    疑似腦震盪、前胸及左大腿挫傷等處傷害。
二、案經乙○○訴請臺灣臺中地方法院檢察署檢察官偵查起訴。
    理    由
一、按被告以外之人於審判外之言詞或書面陳述，除法律有規定
    者外，不得作為證據，刑事訴訟法第159條第1項定有明文，
    此即學理上所稱「傳聞證據排除法則」。被告以外之人於偵
    查中向檢察官所為之陳述，除顯有不可信之情況者外，得為
    證據；被告以外之人於審判外之陳述，雖不符同法第159 條
    之1至第159條之4之規定，而經當事人於審判程序同意作為
    證據，法院審酌該言詞陳述或書面陳述作成時之情況，認為
    適當者，亦得為證據。當事人、代理人或辯護人於法院調查
    證據時，知有第159條第1項不得為證據之情形，而未於言詞
    辯論終結前聲明異議者，視為有前項之同意，亦為同法第
    159之1第2項及第159條之5所分別明定。而鑒於採用傳聞證
    據排除法則之重要理由之一，係因傳聞證據未經當事人之反
    詰問予以覈實，若當事人願放棄對原供述人之反對詰問時，
    原則上即可承認該傳聞證據之證據能力，而揆諸我國刑事訴
    訟法第159條之5之立法理由，除參照前述傳聞證據排除法則
    之基本法理外，亦參考日本刑事訴訟法第326條之立法例，
    查日本刑事審判實務之運作，有關檢察官及被告均同意作為
    證據之傳聞書面材料或陳述，可直接援引該國刑事訴訟法第
    326條作為傳聞例外之法律依據，僅在檢察官與被告不同意
    之情況下，乃須根據其他傳聞例外規定俾以斟酌該等書面材
    料或陳述是否具有證據能力，在當事人間無爭執之案件中，
    傳聞證據基本上均可依據前引規定提出於法院使用。據此，
    我國刑事訴訟法第159條之5之適用應可作同上之解釋，本件
    證人即告訴人乙○○在檢察官偵訊時所為之證述內容，固為
    被告以外之人在審判外之陳述，均屬傳聞證據，惟公訴人、
    被告就前開審判外之陳述，迄於言詞辯論終結前，對於上開
    證詞之證據能力均未為異議之聲明，而本院審酌告訴人陳述
    作成時之情況，核無違法取證及證明力明顯過低而顯有不可
    信之瑕疵及情況，亦認為以之作為證據為適當，故依上開規
    定及說明，前開證人之陳述自得作為證據，合先敘明。
二、上開犯罪事實，業據被告甲○○在本院審理時坦承不諱，核
    與告訴人乙○○在檢察官訊問時指訴之情節大致相符，並有
    告訴人提出之東勢鎮農會附設農民醫院診斷證明書1張附卷
    可憑，足見被告之自白與事實相符。本件事證明確，被告犯
    行堪以認定。
三、核被告所為，係犯刑法第277條第1項之傷害人之身體罪。爰
    審酌被告未有前科，素行尚佳，而被告僅因口角發生爭吵，
    即徒手傷害告訴人之身體，致告訴人受有右顳、左下巴挫傷
    併頭昏疑似腦震盪、前胸及左大腿挫傷等傷害，理應從重量
    刑，惟姑念被告終能在本院審理時坦承犯行，及其犯罪之動
    機、目的、手段、告訴人所受痛苦與迄今仍未能與告訴人成
    立和解等一切情狀，量處如主文所示之刑，並諭知易科罰金
    之折算標準，以示懲儆。又九十六年罪犯減刑條例業於96年
    7月4日公布，並自96年7月16日施行，該條例第2條明文規定
    ：「犯罪在中華民國96年4月24日以前者，除本條例另有規
    定外，依下列規定減刑：三、有期徒刑、拘役或罰金，減其
    刑期或金額二分之一」；本件被告所犯上揭傷害罪之犯罪時
    間，係在96年4月24日以前，故依上開規定，本院應減其有
    期徒刑二分之一，並諭知易科罰金折算標準，以示懲儆。
據上論斷，應依刑事訴訟法第299條第1項前段，刑法277條第1項
、第41條第1項前段，刑法施行法第1條之1，中華民國96年罪犯
減刑條例第2條第1項第3款、第7條、第9條，判決如主文。
本案經檢察官丙○○到庭執行職務。
中    華    民    國    97    年    2     月    29    日
                        刑事第三庭  法  官  楊曉惠
以上正本證明與原本無異。
如不服本判決，應於收受送達後10日內向本院提出上訴書狀（應
敘述具體理由並附繕本）。
上訴書如未敘述理由，應於上訴期間屆滿後20日內補提理由書於
本院。
                                    書記官  陳玲誼
中    華    民    國    97    年    2     月    29    日
附錄論罪科刑法條：
刑法第277條第1項：
傷害人之身體或健康者，處 3 年以下有期徒刑、拘役或 1 千元
以下罰金。


司法院資訊處製作；財團法人民間司法改革基金會備份。
